【裁判字號】    94,訴,700
【裁判日期】    950313
【裁判案由】    違反槍砲彈藥刀械管制條例等
【裁判全文】
臺灣嘉義地方法院刑事判決               94年度訴字第700號
公  訴  人  臺灣嘉義地方法院檢察署檢察官
被      告  甲○○
                    現於彰化看守所
指定辯護人  本院公設辯護人  乙○○
上列被告因違反槍砲彈藥刀械管制條例等案件，經檢察官提起公
訴（94年度偵字第5848號），本院判決如下：
    主  文
甲○○未經許可，持有可發射子彈具有殺傷力之改造手槍，累犯
，處有期徒刑年壹月，併科罰金新臺幣萬元，罰金如易服勞
役，以新臺幣玖佰元即銀元佰元折算壹日；扣案之改造手槍壹
枝（槍枝管制編號0000000000）沒收。又意圖為自己不法之所有
，以恐嚇使人將本人之物交付，累犯，處有期徒刑柒月。應執行
有期徒刑年陸月，併科罰金新臺幣萬元，罰金如易服勞役，
以新臺幣玖佰元即銀元佰元折算壹日；改造手槍壹枝（槍枝管
制編號0000000000）沒收。
    事  實
一、甲○○前於民國（下同）89年間，因犯公共危險罪，經臺灣
    高雄地方法院判決有期徒刑3月確定，於90年3月16日易科罰
    金執行完畢。復於93年間因違反毒品危害防制條例及竊盜案
    件，經本院判處有期徒刑8月、6月確定，自93年5月15日入
    監服刑，94年5月10日縮短刑期假釋出監，於94年6月14日期
    滿執行完畢。
二、甲○○明知未經許可不得持有具有殺傷力之可發射金屬或子
    彈之各式槍砲，竟為供防身之用而於92年間，收受綽號「鳥
    屎利」之吳文利（已歿）所交付供債務擔保之具殺傷力改造
    手槍1枝（槍枝管制編號0000000000，係仿WALTHER廠PPK/S
    型半自動手槍製造之槍枝換裝土造金屬槍管及土造金屬撞針
    改造而成之改造手槍，可以複動方式供擊發適用子彈），而
    持有之。
三、又甲○○於94年10月2日，見車牌號碼C3-9953號自用小貨車
    （係丙○○所使用而於同年9月28日在嘉義市○○路某處失
    竊）停於其位於嘉義縣東石鄉三家村7鄰60號住處旁多日，
    乃於同日清晨5時許，撥打車輛上所貼之行動電話號碼00000
    00000號電話給車主丙○○後，得知該車輛係遭竊之車輛，
    竟意圖為自己不法所有而將該脫離車主持有之車輛侵占入己
    ，並向車主丙○○要求給付新臺幣（下同）20萬元，始願意
    歸還車輛等語，然因甲○○開價過高而遭丙○○拒絕，甲○
    ○仍不死心，再於同年月3日19時許，撥打電話給丙○○
    ，向丙○○恫嚇稱：趁車輛未遭解體前，趕快付錢等語，嗣
    經雙方討價還價後，丙○○因畏懼車輛遭解體而應允支付甲
    ○○3萬元價格，並約定同年月4日於東石電信局前交車。丙
    ○○後於4日上午依甲○○之電話指示將上開自用小貨車鑰
    匙放在東石電信局前某車輛引擎蓋上，而甲○○則騎乘車牌
    號碼UMA-093號機車前往該處取得鑰匙後，旋即前往不知情
    之吳志成（己另為不起訴處分）住處，委請吳志成騎乘該機
    車載其返家，並請吳志成騎乘機車前往東石國小等候，甲○
    ○則先攜帶上開改造手槍再駕駛車輛前往東石國小，嗣甲○
    ○於東石國小前取得丙○○所交付之贖款，乃立刻跑向吳志
    成所騎乘之機車處，然為偕同丙○○前去之羅太田、張宜欣
    、黃瑞嘉、林金瀅、黃仲義等人追趕欲加以逮捕，甲○○見
    狀乃拔槍與羅太田等人互毆，經警方據報後前往現場查獲，
    並扣得上開改造手槍1枝。
二、案經丙○○訴由嘉義縣警察局朴子局報告臺灣嘉義地方法院
    檢察署檢察官偵查起訴。
    理  由
一、前揭事實業據被告甲○○於警、偵訊及本院審理中坦承不諱
    ，其持有之改造手槍經內政部警政署刑事警察局94年11月4
    日刑鑑字第0940165285號槍彈鑑定書認係仿WALTHER廠PPK/
    S型半自動手槍製造之槍枝換裝土造金屬槍管及土造金屬撞
    針改造而成之改造手槍，可以複動方式供擊發適用子彈，而
    具有殺傷力（見偵查卷第43頁）。至其侵占離本人持有之物
    及恐嚇取財部分，亦據被害人丙○○及證人羅太田、張宜欣
    、黃瑞嘉，林金瀅、黃仲義等於警訊中陳明在卷，復有贓物
    保管單及現場照片4張可佐。事證明確，被告犯行可資認定
    。
二、查被告自92年間某日起即持有改造手槍之行為，係犯罪行為
    之繼續，至94年10月4日為警查獲時，始告終了，自應適用
    裁判時之現行槍砲彈藥刀械管制條例第8條第4項論處，本案
    並不生被告行為後法律有變更之新舊法比較問題，起訴書認
    應適用修正前槍砲彈藥刀械管制條例第11條第4項從輕論處
    ，尚有未合，附此敘明。
三、核被告所為，係犯槍砲彈藥刀械管制條例第8條第4項之未
    經許可持有可發射子彈具有殺傷力之改造手槍、刑法第33
    7條侵占離本人持有之物、第346條第1項之恐嚇取財等罪。
    其所犯上開侵占離本人所持有之物與恐嚇取財罪2罪間，有
    方法結果之牽連關係，應從一重論以恐嚇取財罪；而其所犯
    之恐嚇取財罪與未經許可持有可發射子彈具殺傷力之改造手
    槍罪2罪間，犯意各別，行為互殊，應分論併罰。又被告前
    於89年間，因犯公共危險罪，經臺灣高雄地方法院判決有期
    徒刑3月確定，於90年3月16日易科罰金執行完畢，復於93年
    間因違反毒品危害防制條例及竊盜案件，經本院判處有期徒
    刑8月、6月確定，自93年5月15日入監服刑，於94年5月10日
    縮短刑期假釋出監，94年6月14日期滿執行完畢，有臺灣高
    等法院被告前案紀錄表1份在卷可參，其於受有期徒刑執行
    完畢後，5年內再犯本件有期徒刑以上之罪，為累犯，依法
    應加重其刑。爰就被告犯後坦承犯行，態度良好，有悔悟之
    意，及其犯罪之動機、目的、手段、所生危害等一切情狀，
    分別量處如主文所示之刑，及定應執行刑，罰金部分並諭知
    易服勞役之折算標準，以示懲儆。至扣案之改造手槍1枝（
    槍枝管制編號0000000000），為違禁物，應依刑法第38 條
    第1項第1款宣告沒收。
據上論斷，應依刑事訴訟法第299條第1項前段，槍砲彈藥刀械管
制條例第8條第4項，刑法11條前段、第346條第1項、第337條、
第55條、第51條第1項第5款、第47條、第42條第1項、第38條第1
項第1款，罰金罰鍰提高標準條例第1條前段、第2條、現行法規
所定貨幣單位折算新臺幣條例第2條，判決如主文。
本案經檢察官王振名到庭執行職務
中    華    民    國    95    年    3     月    13    日
                  刑事第二庭審判長法  官  夏金郎
                                  法  官  盧鳳田
                                  法  官  黃義成
上列正本證明與原本無異。
如不服本判決，應於判決送達後10日內向本院提出上訴狀（應附
繕本）。告訴人或被害人如對於本判決不服者，應具備理由請求
檢察官上訴，其上訴期間之計算係以檢察官收受判決正本之日期
為準。
中    華    民    國    95    年    3     月    13    日
                                  書記官  李彩娥
附錄論罪法條：
槍砲彈藥刀械管制條例第8條第4項：
未經許可，持有、寄藏或意圖販賣而陳列第 1 項所列槍枝者，處
 3年以上10年以下有期徒刑，併科新臺幣700萬元以下罰金。
刑法第337條:
意圖為自己或第三人不法之所有，而侵占遺失物、漂流物或其他
離本人所持有之物者，處500元以下罰金。
刑法第346條第1項:
意圖為自己或第三人不法之所有，以恐嚇使人將本人或第三人之
物交付者，處6月以上5年以下有期徒刑，得併科1千元以下罰金
。


司法院資訊處製作；財團法人民間司法改革基金會備份。
